臺灣高等法院刑事判決　　　　　　　　 96年度上訴字第147號
上　訴　人　臺灣臺北地方法院檢察署檢察官
上　訴　人
即　被　告　甲○○○○○○ JAMES FORAND
選任辯護人　林正忠律師
被　　　告　乙○○
選任辯護人　賴振宗律師
上列上訴人因被告等毒品危害防制條例案件，不服臺灣臺北地方
法院，94年度重訴字第86號，中華民國95年11月30日第一審判決
（起訴案號：臺灣臺北地方法院檢察署94年度偵字第15243號）
，提起上訴，本院判決如下：
    主  文
原判決撤銷。
甲○○○○○○ JAMES FORAND連續販賣第一級毒品，累犯，處有期徒刑
拾貳年，並應於刑之執行完畢或赦免後驅逐出境。扣案之古柯鹼
拾壹包（合計淨重參佰參拾玖點伍伍公克）、第二級毒品大麻膏
陸包（合計淨重肆佰貳拾貳點貳捌公克）、大麻煙草拾貳包（合
計淨重參拾壹點柒貳公克），沒收銷燬之；扣案之空塑膠袋共壹
佰捌拾個、電子秤壹個、NOKIA手機壹支沒收之。 販賣第一級毒
品古柯鹼所得新臺幣參拾萬伍仟元及販賣第二級毒品大麻所得新
臺幣貳萬元均沒收，如全部或一部不能沒收時，以其財產抵償之
。
乙○○連續轉讓第一級毒品，處有期徒刑參年。扣案之第一級
毒品古柯鹼陸包（合計淨重壹佰陸拾柒點玖玖公克）、第二級毒
品大麻煙草壹包（淨重壹點捌柒公克），沒收銷燬之；扣案之空
塑膠袋柒個、NOKIA手機壹支沒收。
    事  實
一、甲○○○○○○ JAMES FORAND係加拿大人，前於民國93年8月間，
    曾因持有第一級毒品古柯鹼，及第二級毒品大麻，經原審法
    院於94年6月13日以94年度簡字第858號判處有期徒刑6月確
    定，甫於94年7月15日易科罰金執行完畢。其明知古柯鹼、
    大麻分別屬於毒品危害防制條例第2條第2項第1款、第2款所
    定之第一、二級毒品，未經許可，不得販賣或持有。竟仍不
    知悔改，復基於販賣第一級毒品古柯鹼及第二級毒品大麻以
    營利之概括犯意，於94年農曆過年後某日，在臺灣向不詳姓
    名年籍之成年人，以每盎司（1盎司＝28.35公克）新臺幣（
    下同）45,000元之價格購入第一級毒品古柯鹼，及以每公克
    400元之價格購入第二級毒品大麻、大麻膏，除部分供己施
    用外，竟於94年2月底某日，先在其位於臺北市○○路182號
    4樓住處，以每公克新臺幣（下同）500元之價格，販賣第二
    級毒品大麻40公克予乙○○。其後又於94年5、6月間某日，
    在其上開住處，以每盎司55,000元之價格，連續販賣第一級
    毒品古柯鹼4盎司予乙○○。嗣再於同年8月26日晚間，以同
    一價格，同時販賣第一級毒品古柯鹼6盎司、第二級毒品大
    麻2公克予乙○○以牟利，惟乙○○僅先付85,000元。
二、乙○○亦明知古柯鹼、大麻分別屬於毒品危害防制條例第 2
    條第2項第1款、第2款所定之第一、二級毒品， 未經許可，
    不得轉讓或持有。 於上開時、地，每次於向甲○○○○○○ JAMES
    FORAND購入上述數量之古柯鹼及大麻後，除供自己施用外，
    竟基於轉讓毒品予他人之概括犯意，在與女友程凡晉同居處
    連續多次同時無償轉讓數量不詳之古柯鹼及大麻予程凡晉施
    用。
三、嗣於94年8月26日20時5分許，行政院海岸巡防署北部地區巡
    防局基隆機動查緝隊持原審法院所核發之搜索票二張，先至
    甲○○○○○○ JAMES FORAND位於台北市○○區○○路182號4樓住
    處搜索時，在甲○○○○○○ JAMES FORAND上開住處樓下，即查獲
    甫向甲○○○○○○ JAMES FORAND購得而持有古柯鹼6盎司及大麻2
    公克之乙○○，而依法對其進行搜索，並扣得其甫購得之上
    開毒品，及乙○○所有之現金5,500元、NOKIA手機1支、SIM
    卡1片。再至該屋4樓搜索甲○○○○○○ JAMES FORAND，並扣得古
    柯鹼11包（合計淨重339.55公克）、 第二級毒品大麻膏6包
    （合計淨重422.28公克）、 大麻煙草12包（合計淨重31.72
    公克）、夾鍊塑膠袋3號60個、1號65個、6號26個、電子秤1
    個、NOKIA手機1支、SIM卡1片、K水1瓶、捲煙紙7個、煙捲2
    支、ALPRAZOLAM藥丸48顆、QUOMEM19顆、LEXINOR2顆、ARBO
    N10顆、EPHEDRINE 3.6公克、吸食器、不明藥丸88顆、大麻
    吸食器、電腦主機1台等物後。 查緝隊再持搜索票至乙○○
    位於基隆市○○路10巷210號6樓住處搜索，並扣得其所有之
    電腦主機1台等物。
四、案經行政院海岸巡防署北部地區巡防局移送臺灣臺北地方法
    院檢察署檢察官偵查起訴。
    理  由
壹、認定本件犯罪事實所依憑之證據及理由:
一、被告甲○○○○○○ JAMES FORAND部分:
  (一)上揭犯罪事實，業據上訴人即被告甲○○○○○○ JAMES FORAND
      於原審及本院審理時坦承不諱，核與證人即共同被告乙○
      ○於原審法院審理時結證：94年8月26日行政院海岸巡防
      署北部巡防局基隆查緝隊在伊身上起獲之6盎司古柯鹼及2
      公克大麻，是剛向被告甲○○○○○○ JAMES FORAND買的，古柯
      鹼的價格是1盎司55,000元，總共33萬元，但只先付了85,
      000元。另很久以前，買過1次大麻40克，每克500元，共2
      萬元，已經付清；幾個月前也買過1次古柯鹼4盎司，共22
      萬元。地點均在被告甲○○○○○○ JAMES FORAND家等語相符（
      參原審法院95年10月26日審判筆錄）。並有行政院海岸巡
      防署北部地區巡防局基隆機動查緝隊於95年8月26日持原
      審法院所核發之搜索票，在被告甲○○○○○○ JAMES FORAND
      上開住處起所起獲之第一級毒品古柯鹼11包（合計淨重
      339.55公克）、第二級毒品大麻膏6包（合計淨重422.28
      公克）、大麻煙草12包（合計淨重31.72公克）等毒品，
      及其所有作為聯絡工具之NOKIA行動電話1支、電子秤1個
      、捲煙紙7個、夾鍊袋（3號60個、1號65個、6號26個）。
      此外，復有在被告乙○○身上起獲其甫向被告甲○○○○○○
      JAMES FORAND購得之6盎司古柯鹼及2公克大麻等物可資佐
      證。且在被告甲○○○○○○ JAMES FORAND住處所扣得之上開古
      柯鹼及大麻煙草、煙絲、大麻膏等物，經送請法務部調查
      局鑑定結果，確分別含第一級毒品古柯鹼及第二級毒品大
      麻成份，此亦有該局94年11月28日調科壹字第020007482
      號，及該局94年12月16日調科壹字第020007483號鑑定通
      知書在卷可稽（分別附於偵字第15243號卷第322頁及原審
      法院卷一第38-1頁）；另在被告乙○○身上起獲其甫向被
      告甲○○○ ○○○ JAMES FORAND購得之古柯鹼及大麻，經送法
      務部調查局鑑定結果，亦分別含有古柯鹼及大麻成份，復
      有該局95 年11月8日調科壹字第020007481號及94年11月
      28日調科壹字第020007480號鑑定通知書附卷可考（附於
      偵字第15243 號卷第311頁、315頁）。足認被告甲○○○○○○
      JAMES FORAND 上開出於任意性所為之自白，核與事實相
      符，而可以採信。
  (二)被告甲○○○○○○ JAMES FORAND係以每盎司45,000元之價格購
      入第一級毒品古柯鹼，及以每公克 400元購入第二級毒品
      大麻、大麻膏後，再分別以每盎司55,000元及每公克 500
      元轉售予乙○○，為其所自承，是其販賣第一級毒品古柯
      鹼部分，每盎司可有 1萬元之利得，另其販賣第二級毒品
      大麻部分，每公克則有100元之利得。 足認其販賣第一級
      毒品古柯鹼及第二級毒品大麻予被告乙○○確有營利之意
      圖。
  (三)綜合上述，本件被告甲○○○○○○ JAMES FORAND連續販賣第一
      級毒品古柯鹼及第二級毒品大麻以營利之犯行，事證明確
      ，洵堪認定。
二、被告乙○○部分:
      被告乙○○於94年2月底及94年5、6月間，在被告甲○○○○○○
      JAMES FORAND住處，先後向被告甲○○○○○○ JAMES FORAND購
      入第二級毒品大麻及第一級毒品古柯鹼及第二級毒品大麻
      後，曾多次分別無償轉讓予其女友程凡晉施用一情，業據
      被告乙○○於原審及本院審理時坦承不諱。參以扣案之被
      告乙○○所有之NOKIA手機內簡訊紀錄中，被告之女友即
      證人程凡晉曾於94年7月20日以簡訊詢問被告是否還有大
      麻，家裡快沒了等語，此有被告乙○○之上開扣案手機翻
      拍照片一紙在卷可稽（附於原審法院卷一第133頁）。此
      外，並有行政院海岸巡防署北部地區巡防局基隆機動查緝
      隊於95年8月26日持原審法院所核發之搜索票，在被告
      甲○○○○○○ JAMES FORAND上開住處樓下查獲被告乙○○，並
      在身上起獲其甫向被告甲○○○○○○ JAMES FORAND購得之6盎
      司古柯鹼及2公克大麻等物可資佐證。該扣案之毒品，經
      送法務部調查局鑑定結果，分別含有古柯鹼及大麻成份，
      已如前述。被告乙○○在短短6月個內，即已先後三次向
      被告甲○○○○○○ JAMES FORAND購買毒品，且每次購買之數量
      均非少量。尤其在94年5、6月間，其向被告甲○○○○○○ JAME
      S FORAND購買之第一級毒品古柯鹼多達4盎司，即相當於
      113.4公克，之後即又於查獲當日再購買6盎司之古柯鹼，
      即相當於170.1公克，前後只有2個月左右的時間，足認被
      告乙○○所購入之上開毒品除自用外，確有無償轉讓予程
      凡晉使用之事實，是其上開出於任意性之自白，核與事實
      相符，可以採信。從而，被告連續轉讓第一級毒品、第二
      級毒品之犯行，亦事證明確，洵堪認定。
貳、論罪科刑之理由:
一、被告二人行為後，刑法於94年2月2日修正公布， 並於95年7
    月1日施行。 按行為後法律有變更者，適用行為時之法律，
    但行為後之法律有利於行為人者，適用最有利於行為人之法
    律，現行刑法第2條第1項訂有明文。又本次刑法修正之比較
    新舊法，應就罪刑有關之共犯、未遂犯、想像競合犯、牽連
    犯、連續犯、結合犯，以及累犯加重、自首減輕暨其他法定
    加減原因（如身分加減）與加減例等一切情形，綜其全部罪
    刑之結果而為比較（最高法院95年5月23日著有95年度第8次
    刑庭會議決議可資參照。），合先敘明。經查：
 (一) 修正後之刑法，將原第56條連續犯之規定刪除，此刪除雖
      非犯罪構成要件之變更，但顯已影響行為人刑罰之法律效
      果，自屬法律有變更，依新法第2條第1項規定，比較新、
      舊法結果，被告之行為時法律即舊法論以連續犯於被告較
      為有利。
 (二) 刑法第47條累犯之規定修正為第47條第 1項，且限於受有
      期徒刑之執行完畢後 5年內故意再犯有期徒刑以上之罪者
      。本件被告甲○○○○○○ JAMES FORAND係於受有期徒刑之執行
      完畢後 5年內再故意犯有期徒刑以上之罪，是不論依修正
      前之刑法第47條，或修正後之刑法第47條第 1項之規定，
      均構成累犯。
 (三) 刑法第59條酌減、第64條第 2項死刑減輕之範圍及第65條
      第 2項無期徒刑減輕之範圍等規定亦經修正，此部分之修
      正雖非犯罪構成要件之變更，但顯已影響行為人刑罰之法
      律效果，自屬法律有變更，比較新、舊法結果，修正前之
      規定較有利於被告二人。
 (四) 綜合比較刑法修正前、後之規定，以95年7月1日修正公布
      施行前之規定，較有利於被告二人。是依刑法第2條第1項
      規定，本件適用應修正前之刑法相關規定，予以論處。
二、被告甲○○○○○○ JAMES FORAND所為部分:
 (一) 核被告甲○○○○○○ JAMES FORAND所為，係犯毒品危害防制條
      例第 4條第第1項及第2項之販賣第一級毒品、第二級毒品
      罪。被告販賣第一級毒品古柯鹼及第二級毒品大麻前後持
      有上開毒品之低度行為，應為販賣上開毒品之高度行為所
      吸收，均不另論罪。被告先後各二次販賣第一級毒品古柯
      鹼及第二級毒品大麻之犯行，均時間緊接，犯罪手法相同
      ，各觸犯構成要件相同之罪，顯均係基於概括犯意分別為
      之，均為連續犯，應依刑法第56條規定，均以一罪論，除
      法定本刑為死刑或無期徒刑依法不得加重者外，並就其餘
      有期徒刑及罰金刑部分均加重其刑。被告在94年8月26日
      係同時販賣第一級毒品古柯鹼及第二級毒品大麻，其以一
      行為而同時觸犯上開二罪名，為想像競合犯。是被告多次
      販賣第一級毒品及第二級毒品，從一重以連續販賣第一級
      毒品罪處斷。又被告甲○○○○○○ JAMES FORAND前於93年8月
      間，曾因持有第一級毒品古柯鹼，及第二級毒品大麻，經
      原審法院於94年6月13日以94年度簡字第858號判處有期徒
      刑6月確定，甫於94年7月15日易科罰金執行完畢，此有本
      院被告前案紀錄表在卷可稽，其於受有期徒刑之執行完畢
      後，5年內再犯本件有期徒刑以上之罪，為累犯，並依法
      就其有期徒刑及罰金刑部分加重其刑，並遞加重之。
 (二) 末按同為販賣第一級毒品之人，其原因動機不一，犯罪情
      節未必盡同，或有大盤毒梟者，亦有中、小盤之分，甚或
      僅止於吸毒者友儕間為求互通有無之有償轉讓者亦有之，
      其販賣行為所造成危害社會之程度自屬有異，法律科處此
      類犯罪，所設之法定最低本刑卻同為「無期徒刑，得併科
      新台幣一千萬元以下罰金」，不可謂不重。於此情形，倘
      依其情狀處以有期徒刑，即足以懲儆，並可達防衛社會之
      目的者，自非不可依客觀之犯行與主觀之惡性二者加以考
      量其情狀，是否有可憫恕之處，適用刑法第59條之規定酌
      量減輕其刑，期使個案裁判之量刑，能斟酌至當，符合比
      例原則，本件被告甲○○○○○○ JAMES FORAND販賣毒品三次，
      且對象同一，總計其販賣之重量雖有近 300公克，但尚非
      屬極為重大，以其情節論，惡性尚非重大不赦，若以毒品
      危害防制條例第4條第1項所規定之法定本刑而科處最輕本
      刑無期徒刑，實屬情輕法重，在客觀上尚足以引起一般之
      同情，尚有堪資憫恕之處，即令處以最低度刑罰無期徒刑
      猶嫌過重，本院認依其情狀處以有期徒刑，即足以懲儆，
      並可達防衛社會之目的者，自非不可依客觀之犯行與主觀
      之惡性二者加以考量其情狀有無可值憫恕之處，故適用修
      正前刑法第59條之規定酌量減輕其刑，並依法先遞加後減
      之。公訴意旨認被告尚有販賣古柯鹼及大麻、大麻膏予其
      他不特定人施用，惟被告除坦承販賣予被告乙○○外，並
      未販賣毒品予他人，本件查無被告有販賣毒品予其他不特
      定人之行為，惟此部分與有罪部分有連續犯或想像競合裁
      判上一罪關係，爰不另為無罪之諭知。
 (三) 公訴意旨依被告甲○○○○○○ JAMES FORAND在行政院海岸巡防
      署北部地區巡防局基隆機動查緝隊之自白，主張被告甲○○○
      ○○○ JAMES FORAND係自加拿大購入毒品至臺灣部分。訊之
      被告甲○○○○○○ JAMES FORAND堅詞否認上情，並辯稱：毒品
      是在臺灣向友人所購得等語。公訴人於偵查中向美商優比
      速國際股份有限公司（下稱優比速公司）及美商聯邦快遞
      股份有限公司中正機場轉運中心服務站（下稱聯邦快遞公
      司）函詢自94年4月1日起迄查詢日（即94年10月17日）止
      ，收件人為被告甲○○○○○○ JAMES FORAND之相關資料。經聯
      邦快遞公司函復：自94年4月1日至函復日止（即94年10月
      28日），並未發現被告甲○○○○○○ JAMES FORAND之進口記錄
      ，此有該公司之函復資料可稽（偵字第15243號卷第305頁
      ）。 另優比速公司函復：自93年3月至函復日止（94年11
      月 5日），僅有一筆於95年9月2日遞送至台北市○○區○
      ○路182號4樓，但經數次遞送無果，此件後來遞送至南京
      東路3段184號1樓，寄件人為 DAVID SENDERS，地址為 82
      GRAND ROAD APT. 22. 82 SINGAPORE，亦有該公司之函復
      在卷可查（同上偵卷第307頁）。 此外，復查無其他積極
      之證據足以證明被告甲○○○○○○ JAMES FORAND所購入之毒品
      是自加拿大購入，自難認被告甲○○○○○○ JAMES FORAND另涉
      有懲治走私條例第2條之私運管制物品之罪嫌。又被告甲○○
      ○○○○ JAMES FORAND 雖積極供出其所購入之毒品之來源為
      DENNIE YANG、KIRSEN、ERIAN KERSI等人，並請求傳訊其
      等到庭。惟其三人經原審法院傳、拘均未到庭，且查，其
      三人均未因販賣第一級毒品或第二級毒品而遭查獲，是尚
      乏證據證明其所供之毒品來源為真實，是尚難認其已合於
      毒品危害防制條例第17條供出毒品來源因而破獲之要件，
      自難依該條規定減輕其刑，均附此敘明。
三、被告乙○○部分:
 (一) 核被告乙○○所為，係犯毒品危害防制條例第8條第1項及
      第2項之轉讓第一級毒品、第二級毒品罪。 被告轉讓第一
      級毒品古柯鹼及第二級毒品大麻前後持有上開毒品之低度
      行為，應為轉讓上開毒品之高度行為所吸收，均不另論罪
      。被告先後多次轉讓第一級毒品古柯鹼及第二級毒品大麻
      之犯行，均時間緊接，犯罪手法相同，各觸犯構成要件相
      同之罪，顯均係基於概括犯意分別為之，均為連續犯，應
      依刑法第56條規定，均以一罪論，並均依法加重其刑。被
      告乙○○同時轉讓第一級毒品、第二級毒品，係以一行為
      而同時觸犯上開二罪名，為想像競合犯，應以連續轉讓第
      一級毒品之一罪處斷。
 (二) 公訴補充理由書（詳原審卷一第 158頁）意旨認被告乙○
      ○係以每盎司68,000元之價格連續販賣第一級毒品古柯鹼
      予BLUE、ANDY等人 3次，獲利7萬元；另以每公克600元之
      價格連續販賣第二級毒品大麻予BLUE、ANDY等人 2次獲利
      5,000 元，因認被告乙○○所為係犯毒品危害防制條例第
      4條第1項、第 2項之連續販賣第一級、第二級毒品罪嫌。
      惟訊據被告乙○○堅詞否認有何販賣第一級毒品古柯鹼、
      第二級毒品大麻之犯行，並辯稱：是免費提供第一級毒品
      古柯鹼、第二級毒品大麻予證人程凡晉施用等語。而公訴
      意旨認被告乙○○涉犯上開罪嫌無非係以被告乙○○之自
      白、扣案之電腦列印資料、通訊監察譯文、扣案之手機簡
      訊資料、證人程凡晉之證詞等為其論據。經查：
    (1)扣案之電腦列印資料67頁中 （偵卷第224-291頁及原審法
      院卷一第117、117-1頁補充理由書），雖不乏有吸食毒品
      之字眼，但大都是有關其施用古柯鹼後之感覺等內容描述
      ，並無被告乙○○販賣毒品予他人之相關內容。
    (2)扣案之手機簡訊雖有：證人程凡晉（即署名 WEI WEI者
      ）在簡訊中提及: 「他問300G多少錢? 」。證人邱慶中
      詢及: 「喜董不好意思，可以再調5克嗎? 」。署名DOM
      INLK詢問：「Is it still some stuff and same price?
      」。署名RAFE詢問: 「 Hey mate any chance of some
      coke this weekend?」等內容，但並無標的，也無實際之
      交易時間及地點，其等間是否為販賣第一級毒品古柯鹼、
      第二級毒品大麻，尚難據以認定。參以證人邱慶中於原審
      法院審理作證時亦堅詞否認有何向被告乙○○購入毒品之
      事實。至於證人程凡晉雖於偵查中曾以證人身分具結作證
      表示：被告乙○○有販毒品，且有獲利等語，其偵查中之
      證詞，復經原審法院勘驗並製有勘驗筆錄在卷（原審法院
      95年10月3日準備程序筆錄）。 但證人程凡晉對於被告乙
      ○○如何販賣，以及販賣之數量、時間、地點，均陳述不
      明確。而其嗣於原審法院審理時亦堅詞否認有向被告乙○
      ○購買毒品，本院自難以其上開陳述不明確之證詞，作為
      被告乙○○不利之認定依據。
    (3)被告乙○○所使用之0000000000號行動電話之通訊監查譯
      文內，固有出現買賣物品之字眼，但並未明確指出被告乙
      ○○與談話之對方所述為何物，以及其等是否確實已經完
      成交易，所交易金額、數量、次數，是該監聽譯文資料，
      亦不足資為被告乙○○販賣毒品之證據。
    (4)被告乙○○於基隆機動查緝隊訊問時供稱：我是集資購買
      ，大部分是以原價算給他們，只有少部分會從中獲利幾千
      元等語（偵卷第81頁）、於偵查中曾供承：這半年來，會
      與友人集資一起買毒品，不熟的朋友我會賺差價等語（偵
      卷第165頁）。 嗣於原審法院審理時，亦曾在95年3月3日
      行準備程序時表示：我願意承認犯罪，我古柯鹼以每盎司
      55,000元或58,000元買入，而以65,000元賣出，大麻、大
      麻膏是以每公克550元買入，而以每公克600元賣出，古柯
      鹼共賣了3次，獲利7萬元，賣給BLUE、ANDY等人，大麻賣
      了2次，獲利5,000元，也是賣給上開二位朋友等語（原審
      法院卷一第125背面、126頁）。按被告之自白，除須非出
      於強暴、脅迫、利誘、詐欺、疲勞訊問、違法羈押或其他
      不正之方法，且與事實相符者，並不得作為有罪之唯一證
      據，刑事訴訟法第156條第1、2項定有明文。 縱被告於原
      審法院準備程序中所為之自白得為證據，但既乏其他積極
      之證據足以證明其自白是否與事實相符，亦即尚乏其他證
      據證明被告以營利之意圖，販賣毒品予他人之事實，揆諸
      前開規定，自難徒以其自白作為認定其有上開販賣第一級
      毒品、第二級毒品之犯行。
    (5)公訴意旨所提出之上開各項證據既均無法證明被告乙○○
      交付第一級毒品古柯鹼、第二級毒品大麻予程凡晉及友人
      係基於營利之意圖，基於罪疑唯輕之原則，自應為被告有
      利之認定。 公訴意旨認被告係涉犯毒品危害防制條例第4
      條第1項、第2項販賣第一級、第二級毒品罪，尚嫌無據。
      惟其起訴之基本社會事實同一，本院自仍應審理，並變更
      起訴法條為毒品危害防制條例第 8條第1、2項之轉讓第一
      、二級毒品罪。公訴人起訴認被告販賣毒品予不詳成年男
      子BLUE、ANDY施用，惟查被告除轉讓毒品予女友程凡晉外
      ，並無積極證據足以證明有販賣予BLUE、ANDY等人，惟此
      部分公訴人認與有罪部分，有連續犯裁判上一罪關係，故
      不另為無罪之諭知。被告轉讓第一、二級毒品予程凡晉施
      用，其轉讓數量無法證明第一級毒品達淨重5公克以上、
      第二級毒品達淨重10公克以上，自不得依轉讓持有毒品加
      重其刑之數量標準第2項之規定加重其刑，併此敘明。
、撤銷改判理由：
一、被告甲○○○○○○ JAMES FORAND部分
 (一) 原審因而予被告甲○○○○○○ JAMES FORAND論罪科刑，固非無
      見。惟查起訴認被告販賣毒品對象除乙○○外，尚包括被
      告販賣毒品予其他不特定人，原判決對此部分並未予以判
      決，自有已受請求未予判決之違法。被告 甲○○○○○○ JAMES
      FORAND上訴，認原判決對其量刑過重，請求輕判，經查被
      告業經法院酌減其刑，並無量刑過重情事，其上訴核無理
      由。檢察官對此部分提起上訴，認原判決既認定被告販賣
      毒品予乙○○期間長達半年，價金高達57萬元，且被告前
      已因持有毒品經判刑並執行完畢，對於我國法律有關持有
      或販賣毒品之規定，難諉稱不知，竟再犯本件販賣毒品犯
      行，顯非一時失慮而為，惡性非輕，在客觀上實難引起一
      般之同情，原審依刑法第59條之規定，酌減其刑容有未洽
      等語，指摘原判決此部分不當。查被告甲○○○○○○ JAMES FO
      RAND獲案後，一再自白犯罪，深表悔意，而其係加拿大人
      ，在台灣從事英語教學工作，生活背景單純，應非專以販
      毒為業，其於本院審理時一再表示係被告乙○○開口要購
      買毒品，其始販賣毒品給乙○○，並無販毒予其他之人等
      語。顯見被告販賣毒品之對象僅限乙○○一人，期間雖長
      達6個月，惟僅販賣3次，金額雖高達57萬元，但其進價昂
      貴，利得亦僅古柯鹼一盎司一萬元、大麻一公克一百元，
      實際利得尚非巨大。被告雖曾因施用毒品經判刑確定執行
      ，惟其係易科罰金執行完畢，未實際入監服刑，難認對我
      國毒品危害防制條例有關販毒之嚴厲規定有何深刻之理解
      ，其係外國人，於本案刑之執行完畢或赦免後，應驅逐出
      境，將來再危害台灣社會之機會將相對減少，原審因而予
      以酌減其刑，業於判決理由中論敘綦詳，檢察官此部分上
      訴，核亦無理由。惟原判決此部分即有可議，自應由本院
      將之撤銷改判。爰審酌被告甲○○○○○○ JAMES FORAND已有持
      有毒品之前科，竟為牟取利潤，多次販賣第一級、第二級
      毒品予乙○○，助長毒品散布，嚴重破壞社會治安、戕害
      國人身心健康，惟其販賣毒品之對象僅乙○○一人，以及
      其犯後坦承犯行，犯後態度良好等一切情狀，量處有期徒
      刑拾貳年。末查被告甲○○○○○○ JAMES FORAND為加拿大籍之
      外國人，此有外僑居留資料查詢明細在卷可稽（偵字第15
      423號卷第94頁）， 爰併依刑法第95條規定宣告其應於刑
      之執行完畢或赦免後驅逐出境。
 (二) 沒收部分：
    (1)扣案之第一級毒品古柯鹼11包，合計淨重399.55公克；第
      二級毒品大麻膏 6包，合計淨重422.28公克；大麻煙草12
      包，合計淨重31.72公克，係分屬毒品危害防制條例第2條
      第2項第1款、第2款之第一級、第二級毒品， 爰依毒品危
      害防制條例第18條第1項前段規定，宣告沒收銷燬之。
    (2)另扣案之包裝上開毒品所用之空塑膠夾鍊袋共29個，已與
      上開毒品析離，以及扣案之NOKIA手機 1支、電子秤1個、
      空塑膠夾鍊袋 （3號60個、1號65個、6號26個）分別為被
      告甲○○○○○○ JAMES FORAND所有，供被告甲○○○○○○ JAMES FO
      RAND犯本罪所用之物，業據被告甲○○○○○○ JAMES FORAND供
      明在案，爰併毒品危害防制例第19條第1項宣告沒收之。
    (3)被告甲○○○○○○ JAMES FORAND第1次販賣大麻40公克，所得2
      萬元、第2次販賣古柯鹼 4盎司，所得22萬元，以及第3次
      販賣古柯鹼 6盎司，已取得85,000元（即扣案之現金），
      合計共325,000元，為被告 甲○○○○○○ JAMES FORAND犯毒品
      危害防制條例第19條第1項規定沒收之， 如全部或一部不
      能沒收時，追徵其價額或以其財產抵償之。
    (4)扣案之遠傳SIM卡係被告 甲○○○○○○ JAMES FORAND向遠傳電
      信股份有限公司租用而來，非屬被告甲○○○○○○ JAMES FORA
      ND所有之物；另扣案之K水1瓶、捲煙紙7個、煙捲2支（經
      鑑定結果並無大麻成份）、ALPRAZOLAM藥丸48顆、QUOMEM
      19顆、LEXINOR 2顆、ARBON 10顆、EPHEDRINE 3.6公克、
      吸食器、不明藥丸88顆、大麻吸食器、電腦主機 1台，雖
      均係被告 甲○○○○○○JAMES FORAND所有，但與被告 甲○○○○○○
      JAMES FORAND犯本件販賣第一級毒品、第二級毒品之罪，
      並無關連，爰不另為沒收之諭知，附此敘明。
二、被告乙○○部分：
 (一) 原審因而予被告乙○○論罪科刑，固非無見。惟查公訴人
      起訴認被告乙○○有販賣毒品予綽號BLUE、ANDY等人施用
      ，原判決雖變更法條認被告僅有轉讓毒品予程凡晉，惟就
      販賣毒品予綽號BLUE、ANDY部分，原判決未為不另為無罪
      之諭知，自有未洽；又原判決未敘明其轉讓數量多少是否
      應依法加重其刑，亦有未當。檢察官上訴認原判決就BLUE
      、ANDY部份未諭知不另為無罪之判決為不當，核有理由。
      檢察官上訴另以被告乙○○迭於警、偵、審中供稱伊有販
      賣毒品之事實，自白內容及於販賣毒品之價格為58,000元
      、65,000元、販賣對象為其友人例如ANDY、BLUE等等，核
      與證人程凡晉證述情節、被告甲○○○○○○ JAMES FO RAND供
      詞大致相符，並有被告乙○○手機監聽譯文可佐、被告乙
      ○○所有之毒品古柯鹼（毛重172.76公克）、大麻煙（毛
      重2.32公克）扣案可稽，被告乙○○確有販賣毒品予ANDY
      、BLUE、程凡晉之事實，原判決認被告僅有轉讓毒品予程
      凡晉，認定事實錯誤等語，指摘原判決此部分不當。惟查
      證人程凡晉之證詞無法明確證明被告有販賣毒品，其證稱
      被告販賣毒品，係屬其個人推測之詞；而被告自白無其他
      佐證足以證明與事實相符，被告手機監聽譯文陳述之語意
      多不明確，難為被告不利證證明，而被告被查獲毒品，僅
      係單純之持有，尚難以之為被告販毒之依據，原審而認定
      被告並無販賣毒品之行為，於理由中業已詳述其理由，經
      核尚無不合。檢察官上訴，猶執前詞指摘原判決此部分不
      當，核無理由。惟原判決此部分既有可議，自應由本院將
      之撤銷改判。爰審酌被告乙○○多次轉讓第一級、第二級
      毒品予其女友施用，助長毒品散布，破壞社會治安、戕害
      程凡晉之身心健康，以及其犯後承認轉讓犯行等一切情狀
      ，量處有期徒刑年。
 (二) 沒收部分：
    (1)扣案之第一級毒品古柯鹼 6包，合計淨重167.99公克；第
      二級毒品大麻煙草 1包，淨重1.87公克，係分屬毒品危害
      防制條例第2條第2項第1款、第2款之第一級、第二級毒品
      ，爰依毒品危害防制條例第18條第1項前段規定， 宣告沒
      收銷燬之。
    (2)另扣案之包裝上開毒品所用之空塑膠夾鍊袋共 7個，已與
      上開毒品析離，以及扣案之NOKIA手機1支，均為被告乙○
      ○所有，供犯罪所用之物，業據被告供明在案，爰併依毒
      品危害防制條例第19條第1項宣告沒收之。
    (3)扣案之中華電信 SIM卡係被告乙○○向中華電信股份有限
      公司租用而來，非屬其所有之物； 另扣案現金5,500元、
      電腦主機 1台，雖均係被告乙○○所有，但與其轉讓第一
      級毒品、第二級毒品之罪，並無關連，爰不另為沒收之諭
      知，附此敘明。
據上論斷，應依刑事訴訟法第369條第1項前段、第364條、第299
條第1項前段、第300條， 毒品危害防制條例第4條第1項、第2項
、第8條第1項、第2項、第18條第1項前段、第19條第1項， 修正
後刑法第11條前段、第2條第1項前段、修正前刑法第56條、第55
條前段、第47條、第59條、第64條、第65條、第95條，判決如主
文。
本案經檢察官蔡薰慧到庭執行職務。
中　　華　　民　　國　　96　　年　　3 　　月　　30　　日
　　　　　　　　　刑事第十二庭  審判長法　官   蔡永昌
　　　　　　　　　　　　　　　　　　  法　官   張正亞
　　　　　　　　　　　　　　　　　　  法　官   陳榮和
以上正本證明與原本無異。
如不服本判決，應於收受送達後十日內向本院提出上訴書狀，其
未敘述上訴之理由者並得於提起上訴後十日內向本院補提理由書
（均須按他造當事人之人數附繕本）。
                                      書記官   劉麗芬
中　　華　　民　　國　　96　　年　　4 　　月　 　3　　日
附錄本案論罪科刑條文：
毒品危害防制條例第4條第1項、第2項
製造、運輸、販賣第一級毒品者，處死刑或無期徒刑；處無期徒
刑者，得併科新臺幣一千萬元以下罰金。
製造、運輸、販賣第二級毒品者，處無期徒刑或七年以上有期徒
刑，得併科新臺幣七百萬元以下罰金。
毒品危害防制條例第8條第1項、第2項
轉讓第一級毒品者，處一年以上七年以下有期徒刑，得併科新臺
幣一百萬元以下罰金。
轉讓第二級毒品者，處六月以上五年以下有期徒刑，得併科新臺
幣七十萬元以下罰金。
